臺灣高雄地方法院刑事判決　　　　　　　96年度訴字第4297號
公　訴　人　臺灣高雄地方法院檢察署檢察官
被　　　告　乙○○
　　　　　　　　　　現於臺灣高雄看守所（
上列被告因搶奪等案件，經檢察官提起公訴（96年度偵字第2718
1 號），嗣因被告就被訴事實為有罪之陳述，本院經聽取當事人
之意見後，改依簡式審判程序進行，判決如下：
    主  文
乙○○攜帶兇器竊盜，累犯，處有期徒刑捌月，扣案之扳手壹支
沒收；又意圖為自己不法之所有，而搶奪他人之動產，累犯，處
有期徒刑壹年貳月。應執行有期徒刑壹年捌月，扣案之扳手壹支
沒收。
    事  實
一、乙○○前因搶奪案件，經本院判處有期徒刑1 年4 月確定，
    甫於民國96年6 月17日縮刑期滿執行完畢，猶不知悔改。竟
    意圖為自己不法之所有，而分別基於竊盜、搶奪之犯意，先
    於96年9 月19日早上5 時許，在高雄市三民區○○○路142
    號前，持其所有客觀上足以為兇器使用之扳手1 支，將停放
    在該處丁○○○所有車號YB2-129 號機車車牌螺絲卸下，以
    此方式竊取上開車牌1 個，得手後旋將該車牌懸掛於不知情
    之父親許澤奇所有車號XZA-320 號機車上，以避免其後之犯
    罪遭查緝。嗣於翌日（96年9 月20日）晚上10時55分許，乙
    ○○騎乘上開懸掛YB2-129 號車牌之機車，行經高雄市前金
    區○○○路與文武街交岔口附近，見甲○○手提皮包行走在
    前，即趁甲○○疏未注意之際，騎乘上開機車經過甲○○身
    邊並以左手搶奪甲○○之皮包（內含現金新台幣7,300 元、
    手機2 支、提款卡1 張及信用卡2 張），得手後騎乘機車加
    速逃逸現場。嗣於同日晚上11時3 分許，在高雄市前金區○
    ○○街151 號前為警查獲，始悉上情，並扣得上開扳手1 支
    。
二、案經高雄市政府警察局新興分局報請臺灣高雄地方法院檢察
    署檢察官偵查起訴。
    理  由
一、本件被告乙○○所犯為死刑、無期徒刑或最輕本刑為3 年以
    上有期徒刑以外之罪，其於準備程序中就被訴事實為有罪之
    陳述，經法官告知簡式審判程序之旨，並聽取公訴人及被告
    之意見後，依刑事訴訟法第273 條之1 第1 項規定，裁定由
    受命法官獨任進行簡式審判程序，合先敘明。
二、上開犯罪事實，業據被告於審理時坦承不諱，核與證人即被
    害人甲○○、證人許清風、顏哲仁於警詢中之證述相符，並
    有扣押物品目錄表，贓物認領保管單各2 紙以及現場照片10
    張在卷可稽，復有扳手1 支扣案足憑，足認被告上開自白核
    與事實相符，是本件事證明確，被告犯行，洵堪認定。
三、按刑法第321 條第1 項第3 款之攜帶兇器竊盜罪，係以行為
    人攜帶兇器竊盜為其加重條件，此所謂兇器，其種類並無限
    制，凡客觀上足對人之生命、身體、安全構成威脅，具有危
    險性之兇器均屬之，且祇須行竊時攜帶此種具有危險性之兇
    器為已足，並不以攜帶之初有行兇之意圖為必要（最高法院
    79年臺上字第5253號判例足資參照）。查本件被告攜帶之扳
    手1 支，既足供其持之行竊取下車牌，足見其質地堅硬，依
    社會一般觀念均足以對人之生命、身體安全構成威脅，在客
    觀上顯然具有危險性，應屬兇器。故核被告所為，係犯刑法
    第321 條第1 項第3 款之攜帶兇器加重竊盜罪及同法第325
    條第1 項之搶奪罪。其所犯上開2 罪間，犯意各別，行為互
    異，應予分論併罰。又被告前因搶奪案件，經本院判處有期
    徒刑1 年4 月確定，甫於96年6 月17日縮刑期滿執行完畢等
    情，有臺灣高等法院被告前案紀錄表1 份附卷可稽，其於前
    開有期徒刑執行完畢後5 年內，再故意犯本件有期徒刑以上
    之罪，均為累犯，均應依刑法第47條之規定加重其刑。爰審
    酌被告年輕力壯，身心健全，不思循正當途徑賺取金錢，僅
    因缺錢花用，竟於光天化日之下飛車行搶，並以竊得之車牌
    掩蔽警方查緝，造成被害人心理恐懼，並影響社會治安甚鉅
    ，且其前因搶奪案件，經本院判刑確定，甫於96年6 月17日
    執行完畢等情，已如前述，猶不知戒慎，竟於出監後短短3
    月內再犯本件竊盜、飛車搶奪罪行，顯見其惡性非輕，本不
    宜寬貸；惟念其犯後已坦承犯行，態度尚佳，且所竊得、搶
    得之財物價值尚非至鉅，並已分由被害人領回，犯罪所生危
    害已有降低等一切情狀，分別量處如主文所示之刑，並定其
    應執行刑，以示懲儆。末扣案之扳手1 支，為被告所有且為
    供其犯竊盜罪所用之物，業據其供承在卷（參本院卷96年11
    月1 日準備程序筆錄），爰依刑法第38條第1 項第2 款之規
    定沒收。
據上論斷，應依刑事訴訟法第273 條之1 、第284 條之1 、第
299 條第1 項前段，刑法第321 條第1 項第3 款、第325 條第1
項、第47條第1 項、第51條第5 款、第38條第1 項第2 款，判決
如主文。
本案經檢察官丙○○到庭執行職務。
中　　華　　民　　國　　96　　年　　11　  月　　9　 　日
                  刑事第十七庭  法　官  王俊彥
以上正本證明與原本無異。
如不服本判決應於收受本判決後10日內向本院提出上訴書狀，並
應敘述具體理由，如未敘述上訴理由者，應於上訴期間屆滿後20
日內補提理由書狀於本院（均須按他造當事人之人數附繕本）「
切勿逕送上級法院」。
中　　華　　民　　國　　96　　年　　11　　月　　9 　　日
　　　　　　　　　　　　　　　　　      書記官  鄭永媚
附錄本判決論罪之法條：
中華民國刑法第321條
（加重竊盜罪）
犯竊盜罪而有左列情形之一者，處6 月以上、5 年以下有期徒刑
：
一  於夜間侵入住宅或有人居住之建築物、船艦或隱匿其內而犯
    之者。
二  毀越門扇、牆垣或其他安全設備而犯之者。
三  攜帶兇器而犯之者。
四  結夥三人以上而犯之者。
五  乘火災、水災或其他災害之際而犯之者。
六  在車站或埠頭而犯之者。
前項之未遂犯罰之。
中華民國刑法第325條
（普通搶奪罪）
意圖為自己或第三人不法之所有，而搶奪他人之動產者，處6 月
以上5 年以下有期徒刑。
因而致人於死者，處無期徒刑或7 年以上有期徒刑，致重傷者，
處3 年以上10年以下有期徒刑。
第1 項之未遂犯罰之。
